臺灣高等法院臺中分院刑事判決　　　　　民國九十三年上訴字第一八六九號
　　上　訴　人　臺灣彰化地方法院檢察署檢察官
　　被　　　告　甲○○
右上訴人因被告搶奪案件，不服臺灣彰化地方法院中華民國九十三年十月十五日第一
審判決（民國九十三年度訴字第五六○號，起訴案號：臺灣彰化地方法院檢察署民國
九十三年度偵字第二八五八號），提起上訴，本院判決如左：
　　主      文
原判決撤銷。
甲○○以強暴妨害人行使權利，處拘役拾日，如易科罰金以佰元折算壹日。
　　事      實
一、甲○○於民國九十三年四月六日十四時二十分許，因喜歡喝酒，又缺現款，遂至
    彰化縣和美鎮○○里○○路○段六三二巷六十弄十四號之「尚昇雜貨店」內，未
    經告知店主乙○○允予賒帳，即擅自在擺架上取下蔘茸酒一瓶，於步出店門時始
    告知欲行欠帳，惟乙○○以與被告並不熟悉為詞，嚴予拒絕，並自被告手中取回
    該蔘茸酒，然被告竟與乙○○強力拉扯，並將該蔘茸酒奪取而走，妨害乙○○維
    護該蔘茸酒之權利。甲○○得手後，即騎乘車號ＥＹＯ－八○九號機車離去。乙
    ○○隨即報案，經警於是日十五時三十分，在被告上開住處起出該蔘茸酒空瓶。
二、案經乙○○訴由彰化縣警察局和美分局，移送臺灣彰化地方法院檢察署檢察官，
    偵查起訴。
　　理      由
一、訊之被告甲○○（下稱被告），除辯稱，其未與告訴人乙○○（下稱告訴人）拉
    扯該蔘茸酒，並予奪取而走外，對右揭事實坦承不諱。第查右開被告於與告訴人
    強力拉扯後，取走該蔘茸酒之事實，業據告訴人於警訊時及原審審理時迭指不移
    （見警卷第五頁及原審卷第八十頁背面）。經查，告訴人於原審時，該酒錢已由
    被告岳父代行償付，可謂了無仇怨，然其仍堅稱被告有與其拉扯該蔘茸酒，最後
    硬是被拿走，何況告訴人係即時報案，若非與被告強力拉扯，猶被取走，忿然於
    心，當不致如此。足見告訴人所言不虛，自堪採信，被告所辯，應係飾卸之詞，
    並無可採，其強制罪之事證，已臻明確，犯行堪以認定。
二、惟茲應審究者，即被告有無奪走該蔘茸酒之不法所有意圖。訊之被告自警訊至本
    院審理中，仍堅稱係為賒帳，告訴人亦指稱被告有言明要賒帳，只是因其與被告
    不熟，故予拒絕。證人洪啟仁、陶王碧連等商家，亦均於原審結證，被告有賒欠
    酒錢之行為。故被告所辯核堪採信，其應無不法所有之意圖，自無搶奪刑責可言
    。
三、核被告所為，係犯刑法第三百零四條之強制罪，公訴人認被告係犯刑法第三百二
    十五條第一項之搶奪罪，尚有未洽，起訴法條，應予變更。
四、被告犯刑法第三百零四條之強制罪，已臻明確，原審未予依法論科，核有未當。
    上訴人即公訴人上訴意旨雖未指摘及此，然原審判決既有違誤，自應由本院予以
    撤銷改判。茲審酌被告並無前科，素行尚佳，且該蔘茸酒僅價值數十元，犯罪所
    生之損害不大等一切情狀，予以科處如主文第二項所示之刑，並諭知拘役易科罰
    金之折算標準。
據上論斷，應依刑事訴訟法第三百六十九條第一項前段、第三百六十四條、第三百條
、第二百九十九條第一項前段，刑法第三百零四條、第四十一條第一項前段、罰金罰
鍰提高標準條例第一條前段、第二條，判決如主文。
本案經檢察官丙○○到庭執行職務。
中      華      民      國　    九十三     年    十二     月    十六　　日
　　　　　　　　　　　　　　　　臺灣高等法院臺中分院刑事第一庭
　　　　　　　　　　　　　　　　　　　審判長法　官　陳　紀　綱
　　　　　　　　　　　　　　　　　　　　　　法　官　陳　登　源
　　　　　　　　　　　　　　　　　　　　　　法　官  黃　日　隆
右正本證明與原本無異。
被告不得上訴。
檢察官得上訴。
如不服本判決應於收受送達後十日內向本院提出上訴書狀，其未敘述上訴之理由者並
得於提起上訴後十日內向本院補提理由書（均須按他造當事人之人數附繕本）。
　　　　　　　　　　　　　　　　　　　　　　書記官　陳　三　軫
中      華      民      國　    九十三     年    十二     月    十六　　日
                                                                        Ａ
